【裁判字號】    89,易,4756
【裁判日期】    900226
【裁判案由】    誣告
【裁判全文】
臺灣板橋地方法院刑事判決                        八十九年度易字第四七五六號
    公  訴  人  臺灣板橋地方法院檢察署檢察官
    被      告  甲○○
右列被告因誣告案件，經檢察官提起公訴（八十九年度偵字第一三０五四號），本院
判決如左：
    主    文
甲○○連續未指定犯人，而向該管公務員誣告犯罪，處拘役伍拾日，如易科罰金，以
佰元折算壹日。
    事    實
一、緣甲○○窮極無聊，竟基於誣告之概括犯意，先於民國八十九年六月二十七日上
    午八時五十八分許，在台北縣中和市○○路四二九號二樓環球證券行內，以自己
    所有之0000000000號行動電話，撥打一一０電話，向台北縣警察局勤
    務指揮中心執班人員謊稱：在台北縣中和市○○路四三三號十七樓有歹徒闖入請
    求救助云云，未指定犯人而向該管公務員誣告他人犯罪；復於同日上午十時九分
    許，再度在環球證券行內，以00000000號電話，撥打一一０電話，向台
    北縣警察局勤務指揮中心執班人員謊稱：台北縣中和市○○路四二九號一樓有槍
    擊案發生，有歹徒二人持槍云云，未指定犯人而向該管公務員誣告他人犯罪，嗣
    警方疲於奔命後發覺有異循線查悉上情。
二、案經台北縣警察局中和分局報請台灣板橋地方法院檢察署檢察官偵查起訴。
    理    由
一、訊據被甲○○對於上述時、地撥打一一０電話之事實供承不諱，惟辯稱：伊係看
    錯云云。查：經審視卷附台北縣警察局勤務指揮中心受理客類案件記錄單二紙結
    果，發現被告前後二次指訴之內容均具體明確，從而其辯稱看錯乙節顯係責之詞
    ，委無足採。本件罪證明確，被告犯行洵堪認定。
二、核被告所為，係犯刑法第一百七十一條第一項之未指定犯人誣告罪。其前後二次
    犯行，時間緊接、構成要件相同，顯係基於同一概括犯反覆為之，為連續犯，應
    論以一罪，並依法加重其刑。爰審酌被告之品行、智識程度及使警方疲於奔命，
    對社會產生不良示範及犯罪後之態度等一切情狀，量處如主文所示之刑，並諭知
    易科罰金之折算標準，以示懲儆。
據上論斷，應依刑事訴訟法第二百九十九條第一項前段，刑法第五十六條、第一百七
十一條第一項、第四十一條第一項，罰金罰鍰提高標準條例第一條前段、第二條，判
決如主文。
本案經檢察官游鉦添到庭執行職務
中      華      民        國      九十     年    二       月  二十六    日
                                      台灣板橋地方法院刑事第二庭
                                              法  官  古  秋  菊
右正本證明與原本無異
如不服本判決應於送達後十日內向本院提出上訴狀
                                              書記官  蕭  詩  穎
中      華      民       國       九十      年     二     月   二十七   日
附錄本案論罪科刑法條全文：
刑法第一百七十一條：
未指定犯人，而向該管公務員誣告犯罪者，處一年以下有期徒刑、拘役或三百元以下
罰金。
未指定犯人，而偽造、變造犯罪證據或使用偽造、變造之犯罪證據，致開始刑事訴訟
程序者亦同。


司法院資訊處製作；財團法人民間司法改革基金會備份。
